臺灣嘉義地方法院刑事判決　　　　　　　 96年度訴字第864號
公　訴　人　臺灣嘉義地方法院檢察署檢察官
被　　　告　甲○○
上列被告因違反毒品危害防制條例案件，經檢察官提起公訴（九
十六年度毒偵字第一三三七號），及移送併辦（九十六年度毒偵
字第一五二三號），被告於準備程序中就被訴事實為有罪之陳述
，經本院合議庭裁定由受命法官改依簡式程序審理，判決如下：
    主  文
甲○○施用第一級毒品，累犯，處有期徒刑捌月，減為有期徒刑
肆月，如易科罰金，以新臺幣壹仟元折算壹日，扣案注射針筒貳
支、斜削吸管壹支均沒收。
    事  實
一、甲○○前因施用毒品案件，經本院以九十年度毒聲字第一二
    五八號裁定施以強制戒治，嗣經本院以九十一年度毒聲字第
    六六三號裁定停止戒治，所餘戒治期間付保護管束，因故由
    本院以九十二年度毒聲字第一一號裁定撤銷停止戒治，而於
    九十二年六月十五日強制戒治期滿執行完畢。又因施用毒品
    案件，分別經本院以九十一年度訴字第七號判決判處應執行
    有期徒刑一年二月、以九十二年度訴字第一七七號判決判處
    應執行有期徒刑一年五月，上開二罪接續執行，於九十四年
    十月十八日假釋付保護管束，甫於九十四年十一月二十四日
    保護管束期滿，假釋未經撤銷而執行完畢。詎仍不知悔改，
    於強制戒治執行完畢釋放後五年內，基於施用第一級毒品海
    洛因之犯意，先於九十六年四月二十一日上午九、十時許，
    在嘉義縣水上鄉○○○道路，以注射針筒內放置第一級毒品
    海洛因加水稀釋後注射之方式，施用第一級毒品海洛因一次
    ，並於翌日上午十時許，在上開產業道路，以相同方式，接
    續施用海洛因一次。嗣於九十六年四月二十三日，經警發現
    甲○○騎乘失竊機車而攔檢，甲○○於上開施用海洛因之犯
    行被有偵查犯罪職權之機關或公務員發覺前，主動向員警及
    臺灣嘉義地方法院檢察署內勤檢察官自首其施用海洛因之犯
    行，並提出其上開施用海洛因所使用之注射針筒二支、斜削
    吸管一支，始悉上情。
二、案經嘉義市警察局移送臺灣嘉義地方法院檢察署檢察官偵查
    起訴及臺灣嘉義地方法院檢察署檢察官自動檢舉偵查後移送
    併案審理。
    理  由
一、本件係經被告甲○○於準備程序當庭表示認罪，而經本院裁
    定以簡式審判程序加以審理，則依據刑事訴訟法第二百七十
    三條之二、同法第一百五十九條第二項之規定，不適用傳聞
    法則有關限制證據能力之相關規定，合先敘明。
二、上開事實，業據被告甲○○坦承不諱，而其上開向警自首後
    所採集之尿液，經送請正修科技大學超微量研究科技中心檢
    驗結果，確呈施用第一級毒品海洛因之代謝物嗎啡陽性反應
    （按施用海洛因後，經人體之水解代謝作用，會呈嗎啡陽性
    反應），有正修科技大學超微量研究科技中心濫用藥物尿液
    檢驗報告一份（檢體編號：3D960401號）、代號與真實姓名
    對照表、扣押筆錄、扣押物品目錄表各一紙在卷可稽，復有
    已使用之注射針筒二支、斜削吸管一支扣案可資佐證，是上
    開補強證據，已足資擔保被告前述自白之真實性，核與事實
    相合，可信為真實。此外，被告前於九十年間因施用毒品案
    件，經本院以九十年度毒聲字第一二五八號裁定施以強制戒
    治，嗣經本院以九十一年度毒聲字第六六三號裁定停止戒治
    ，所餘戒治期間付保護管束，因故由本院以九十二年度毒聲
    字第一一號裁定撤銷停止戒治，而於九十二年六月十五日強
    制戒治期滿執行完畢等情，有臺灣高等法院被告前案紀錄表
    、臺灣嘉義地方法院檢察署刑案資料查註紀錄表各一份在卷
    可參，是被告於強制戒治執行完畢釋放後，五年內再犯施用
    毒品罪，自應依法論罪科刑。
三、查海洛因屬毒品危害防制條例第二條第二項第一款之第一級
    毒品，核被告所為，係犯毒品危害防制條例第十條第一項之
    施用第一級毒品罪。其施用前持有海洛因之低度行為，為施
    用之高度行為所吸收，不另論罪。再被告自首於九十六年四
    月二十一日上午九、十時許及翌日上午十時許，在同一地點
    施用海洛因，其行為時空密接，以評價為接續犯而為一罪較
    為合理。再被告前因施用毒品案件，分別經本院以九十一年
    度訴字第七號判決判處應執行有期徒刑一年二月、以九十二
    年度訴字第一七七號判決判處應執行有期徒刑一年五月，上
    開二罪接續執行，於九十四年十一月二十四日執行完畢等情
    ，有上揭被告前案紀錄表可憑，其受徒刑之執行完畢，五年
    以內故意再犯本件有期徒刑以上之罪，為累犯，應依刑法第
    四十七條第一項規定加重其刑。又被告就上開犯行，於犯罪
    被有偵查犯罪職權之機關或公務員發覺前，即主動向警員及
    內勤檢察官自首其有施用海洛因之犯行並接受裁判之情，有
    警詢、偵訊筆錄一份附卷可稽，是被告就上開犯行符合自首
    之要件，應依法減輕其刑，並先加後減之。又移送併辦意旨
    所指之施用第一級毒品犯罪事實，核與起訴並經本院判決之
    上揭犯罪事實相同，原即為起訴效力所及，本院自已審酌，
    附此敘明。爰審酌被告國中畢業之智識程度；前曾因施用毒
    品觸法，仍不知悛悔；又施用足以導致精神障礙、性格異常
    ，甚至造成生命危險之毒品，戕害一己之身體健康，對社會
    治安可能之危害程度非微，惟其犯罪後尚能自首坦承犯行等
    一切情狀，量處如主文所示之刑，以資儆懲。末按犯罪在中
    華民國九十六年四月二十四日以前者，除本條例另有規定外
    ，依下列規定減刑：一、死刑減為無期徒刑。二、無期徒刑
    減為有期徒刑二十年。三、有期徒刑、拘役或罰金，減其刑
    期或金額二分之一，中華民國九十六年罪犯減刑條例第二條
    第一項定有明文。本件被告上揭犯行係在九十六年四月二十
    四日以前所為，復無不得減刑之例外情形，自合於減刑條件
    ，併諭知減得之刑及易科罰金之折算標準。
四、末查扣案已使用過之注射針筒二支、斜削吸管一支，為被告
    所有，供上開施用海洛因所用之物，業據被告於本院供陳甚
    明，惟均非屬專供施用毒品所用之器具，應依刑法第三十八
    條第一項第二款規定，宣告沒收之。
據上論斷，應依刑事訴訟法第二百七十三條之一第一項、第二百
九十九條第一項前段，毒品危害防制條例第十條第一項，刑法第
十一條前段、第四十七條第一項、第六十二條前段，第三十八條
第一項第二款，中華民國九十六年罪犯減刑條例第二條第一項、
第七條、第九條，判決如主文。
本案經檢察官蔡彥守到庭執行職務。
中　　華　　民　　國　　96　　年　　10　　月　　31　　日
                  刑事第一庭    法　官　黃琴媛
上列正本證明與原本無異。
如不服本判決，應於判決送達後十日內向本院提出上訴狀，上訴
書狀依法應敘述具體理由，如未敘述具體理由者，應於上訴期間
屆滿後二十日內補提理由書於本院（均應附繕本）。
中　　華　　民　　國　　96　　年　　10　　月　　31　　日
                            　　書記官　李彩娥
附錄本案論罪科刑法條全文：
毒品危害防制條例第10條：
施用第一級毒品者，處6月以上5年以下有期徒刑。
